臺灣臺南地方法院民事裁定
110年度抗字第144號
抗  告  人  邱昶勝  


            賜聲支架有限公司即昶勝支架有限公司


兼上一人法
定代理人及
共同送達代
收人        邱賜生  

相  對  人  合迪股份有限公司


法定代理人  陳鳳龍  
上列抗告人因與相對人間本票裁定強制執行事件，對於中華民國
110年10月15日之110年度司票字3165號裁定提起抗告，本院裁定
如下：
    主  文
抗告駁回。
抗告程序費用新臺幣壹仟元由抗告人負擔。    
    理  由
一、按執票人向本票發票人行使追索權時，得聲請法院裁定後強
    制執行，票據法第123條定有明文。又按本票執票人依上開
    規定，聲請法院裁定許可對發票人強制執行，係屬非訟事件
    ，此項聲請之裁定，及抗告法院之裁定，僅依非訟事件程序
    ，以審查強制執行許可與否，法院就本票形式上之要件是否
    具備予審查為已足，並無確定實體上法律關係存否之效力，
    如發票人就票據債務之存否有爭執時，應由發票人提起確認
    之訴，以資解決（最高法院56年台抗字第714號、57年台抗
    字第76號民事判例意旨參照）。
二、抗告意旨略以：相對人提出抗告人共同簽立如附表所示之本
    票（下稱系爭本票），請求就其中新臺幣（下同）105萬3,2
    00元及遲延利息准予強制執行。然買賣契約金額為150萬元
    ，相對人實際匯入昶勝支架有限公司帳戶之金額為101萬8,8
    50元，抗告人昶勝支架有限公司、邱賜生業已開立支票償還
    30萬4,800元，尚欠餘額71萬4,050元，爰提起抗告，請求廢
    棄原裁定等語。
三、經查，相對人主張執有抗告人共同簽立之系爭本票，並免除
    作成拒絕證書，惟相對人屆期提示未獲付款，依票據法第12
    3條規定，聲請裁定准予就其中105萬3,200元及遲延利息強
    制執行等情，提出系爭本票正本為證，原裁定予以准許，並
    無不合。抗告意旨謂系爭本票所擔保之債務餘額應為71萬4,
    050元云云。然查，抗告人主張之事由，屬實體權利義務關
    係存否之爭執，其積欠相對人之債務餘額是否如其所述，猶
    待調查認定，揆諸前揭規定及民事判例意旨，自應依訴訟程
    序另謀解決，要非原審於本票裁定之非訟程序所得審究。從
    而，原裁定就系爭本票為形式上之審查，而為許可強制執行
    之裁定，並無違誤，抗告意旨指摘原裁定不當，求為廢棄，
    為無理由，應予駁回。
四、據上論結，本件抗告為無理由，依非訟事件法第46條、第21
    條第2項、第24條第1項，民事訴訟法第495條之1第1項、第4
    49條第1項、第78條，裁定如主文。
中　　華　　民　　國　　110 　年　　11　　月　　19　　日
                  民事第一庭　法  官　陳尹捷
以上正本證明與原本無異。
本裁定除以適用法規顯有錯誤為理由外，不得再為抗告。如提起
再抗告，應於裁定送達後10日內委任律師為代理人向本院提出抗
告狀，並繳納再抗告裁判費新臺幣1,000元。
中　　華　　民　　國　　110 　年　　11　　月　　19　　日
                              書記官　曾美滋
附表：　　
 發票日 票面金額 到期日 110年2月22日  180萬8,000元 110年9月27日